【裁判字號】    99,易,1086
【裁判日期】    990517
【裁判案由】    妨害公務等
【裁判全文】
臺灣臺北地方法院刑事判決              99年度易字第1086號
公  訴  人  臺灣臺北地方法院檢察署檢察官
被      告  乙○○
上列被告因妨害公務等案件，經檢察官聲請以簡易判決處刑（99
年度偵字第6050號），本院受理後（案號：99年度簡字第1327號
），認不宜逕以簡易判決處刑，經改依通常程序審理，被告於準
備程序進行中就被訴事實為有罪之陳述，由本院裁定以簡式審判
程序審理，判決如下：
    主    文
乙○○對於公務員依法執行職務時，施強暴，處拘役肆拾日，如
易科罰金，以新台幣壹仟元折算壹日。緩刑貳年，並應向公庫支
付新台幣萬元。
    犯罪事實
一、乙○○於民國99年2 月26日21時許，與友人在臺北市中山區
    ○○○路附近飲酒，因酒後泥醉而為所搭乘之計程車司機，
    於同月27日4時25分許，載往臺北市○○區○○路206號之臺
    北市政府警察局中山分局長春路派出所，詎乙○○憑籍酒意
    ，於派出所內大聲叫囂，員警甲○○見狀乃出言勸導，詎乙
    ○○明知甲○○係依法執行職務之公務員，基於妨害公務之
    犯意，先徒手砸壞值班檯前文書櫃及酒精給皂機（此部分之
    毀損未據告訴），經員警甲○○勸阻後，又不服勸阻，隨即
    以手拉扯甲○○之制服，致該制服之肩帶斷裂，旋又咬傷甲
    ○○之右手大姆指與左手食指，致其受有手指多處開放性傷
    口之傷害（嗣經甲○○於本院審理時具狀撤回傷害、毀損告
    訴），乙○○即以此方式對於公務員依法執行職務時施以強
    暴。
二、案經臺北市政府警察局中山分局報請臺灣臺北地方法院檢察
    署檢察官偵查起訴。
    理    由
一、上開犯罪事實，業經被告乙○○於本院審理時坦認不諱，並
    有甲○○所製作之職務報告、現場照片、監視錄影翻拍照片
    、診斷證明書在卷可考，堪認被告之自白與事實相符。本件
    事證明確，被告妨害公務之犯行，可以認定。
二、核被告乙○○所為，係犯刑法第135條第1項之妨害公務罪。
    爰審酌被告除於83年間有賭博之前案紀錄（經判處罰金）外
    ，並無其他犯罪前案紀錄，此有臺灣高等法院被告前案紀錄
    表在卷可稽，素行尚可；被告因酒醉情緒失控破壞派出所設
    施及攻擊值勤員警，妨害國家警務之正常推行，確有不該；
    惟念及被告係因一時酒後情緒失控，犯後亦能坦承犯行，態
    度良好，且其目前亦有正當工作等一切情狀，量處如主文所
    示之刑，並諭知易科罰金之折算標準。又被告未曾因故意犯
    罪受有期徒刑以上刑之宣告，此有前開臺灣高等法院被告前
    案紀錄表在卷可參，被告因一時失慮，致罹刑章，犯後尚知
    所悔悟，且已與告訴人甲○○達成民事和解，此有和解協議
    書在卷可憑（依該協議書記載，乙○○「賠償警員甲○○及
    長春路派出所之所有損害新台幣伍萬元，警員甲○○及長春
    路派出所所長於同意並點收現金無誤後，同意簽立本和解協
    議書」等語），被告經此教訓，應已知警惕，而無再犯之虞
    ，被告所宣告之拘役以暫不執行為適當，惟為確實督促被告
    保持善良品行及正確法律觀念，爰依刑法第74條第1項第1款
    、第2項第4款之規定，併諭知緩刑2 年及被告應向公庫支付
    新台幣30,000元（此部分依刑法第74條第4 項規定得為民事
    強制執行名義，又依同法第75條之1 第1項第4款規定，受緩
    刑之宣告而違反上開本院所定負擔情節重大，足認原宣告之
    緩刑難收其預期效果，而有執行刑罰之必要者，得撤銷其宣
    告），以啟自新。
三、公訴意旨雖以被告上開妨害公務犯行，致派出所內文書櫃及
    酒精給皂機及員警甲○○之制服受損，員警甲○○復受有手
    指多處開放性傷口之傷害，而認被告另涉有刑法第354 條毀
    損罪、第277條第1項之傷害罪嫌等語。惟按第354 條毀損罪
    、第277條第1項之傷害罪，依同法第357條、第287條前段之
    規定，均係屬告訴乃論之罪，就毀損文書櫃及酒精給皂機部
    分，並未經有權機關依法提出告訴，而告訴人甲○○業於本
    院審理時具狀撤回對被告之毀損（制服）、傷害告訴，此有
    刑事撤回告訴狀在卷可憑，上開毀損、傷害部分，依法本應
    由本院為公訴不受理之諭知，惟此等罪嫌部分既經檢察官認
    為與被告前開經論罪科刑之妨害公務部分有想像競合犯之裁
    判上一罪關係（起訴書固記載被告「所犯刑法第135條第1項
    及第277條第1項之罪嫌，為一行為觸犯數罪名，為想像競合
    犯，請依刑法第55條之規定，請從較重之罪處斷。又該罪與
    刑法第354 條之毀損罪嫌，犯意各別，行為有異，請予以分
    論併罰。」惟此部分業經公訴檢察官當庭變更主張上開3 罪
    名為想像競合，本院自當依公訴檢察官之主張而為審理），
    爰不另為公訴不受理之諭知，併此敘明。
據上論結，應依刑事訴訟法第273條之1 第1項、第299條第1項前
段，刑法第135條第1項、第41條第1 項前段、第74條第1項第1款
、第2項第4款，判決如主文。
本案經檢察官林冠佑到庭執行職務。
中    華    民    國    99    年    5     月    17    日
                  刑事第四庭    法  官  李明益
以上正本證明與原本無異。
如不服本判決應於收受送達後10日內向本院提出上訴書狀，並應
敘述具體理由；其未敘述上訴理由者，應於上訴期間屆滿後20日
內向本院補提理由書（均須按他造當事人之人數附繕本）「切勿
逕送上級法院」。告訴人或被害人如對於本判決不服者，應具備
理由請求檢察官上訴，其上訴期間之計算係以檢察官收受判決正
本之日期為準。
                                書記官  劉穗筠
中    華    民    國    99    年    5     月    17    日
附錄本案論罪科刑法條全文
中華民國刑法第135條
（妨害公務執行及職務強制罪）
對於公務員依法執行職務時，施強暴脅迫者，處 3 年以下有期
徒刑、拘役或 3 百元以下罰金。
意圖使公務員執行一定之職務或妨害其依法執行一定之職務或使
公務員辭職，而施強暴脅迫者，亦同。
犯前二項之罪，因而致公務員於死者，處無期徒刑或 7 年以上
有期徒刑；致重傷者，處 3 年以上、 10 年以下有期徒刑。

司法院資訊處製作；財團法人民間司法改革基金會備份。
